最高法院民事裁定　　　　　　　　　　　　　　　九十三年度台上字第二○一二號
　　上　訴　人　環泥建設開發股份有限公司
　　法定代理人　李嘉明
　　訴訟代理人　陳建勳律師
　　上　訴　人　甲○○
　　　　　　　　乙○○
　　共　　　同
　　訴訟代理人　陳銘堂律師
右當事人間請求不動產所有權移轉登記等事件，兩造對於中華民國九十一年六月十八
日台灣高等法院第二審判決（九十年度重上字第一一○號），各自提起上訴，本院裁
定如下：
    主  文
兩造上訴均駁回。
第三審訴訟費用由兩造各自負擔。
    理  由
按對於第二審判決上訴，非以其違背法令為理由，不得為之。又提起上訴，上訴狀內
應記載上訴理由，表明原判決所違背之法令及其具體內容，暨依訴訟資料合於該違背
法令之具體事實。修正前民事訴訟法第四百六十七條、第四百七十條第二項定有明文
。而依同法第四百六十八條規定，判決不適用法規或適用法規不當者，為違背法令；
依同法第四百六十九條規定，判決有該條所列各款情形之一者，為當然違背法令。是
當事人提起上訴，如依民事訴訟法第四百六十八條規定，以第二審判決有不適用法規
或適用法規不當為理由時，其上訴狀或理由書應表明該判決所違背之法令條項，或有
關判例、解釋字號，或成文法以外之習慣或法理等及其具體內容，暨係依何訴訟資料
合於該違背法令之具體事實；如以民事訴訟法第四百六十九條所列各款情形為理由時
，其上訴狀或理由書應表明該判決有合於各該條款之具體內容，及係依何訴訟資料合
於該違背法令之具體事實。上訴狀或理由書如未依上述方法表明，或其所表明者，顯
與上開法條規定不相合時，即難認為已合法表明上訴理由，其上訴自非合法。本件兩
造各自對第二審判決不利於已部分提起上訴，雖均以該判決違背法令為由，惟核其上
訴理由狀所載內容，均係就原審取捨證據、認定事實之職權行使，及依職權解釋契約
，暨本其自由裁量權酌定違約金數額，指摘其為不當，並就原審所為論斷，泛言未論
斷或論斷矛盾，而非表明各該判決不利於己部分所違背之法令及其具體內容，暨依訴
訟資料合於該違背法令之具體事實，均難認其已合法表明上訴理由。依首揭說明，應
認兩造上訴均為不合法。末按民法第三百五十四條第一項規定，物之出賣人對於買受
人應擔保其物依第三百七十三條之規定危險移轉於買受人時，無滅失或減少其價值之
瑕疵，亦無滅失或減少其通常效用或契約預定效用之瑕疵。是依第三百七十三條之規
定，危險移轉於買受人之時，有第三百五十四條第一項所稱之瑕疵者，雖在契約成立
時此項瑕疵尚未存在，出賣人對於買受人，亦應負擔保之責（本院二十九年上字第八
二六號(2)判例參照）。原審審理結果，以：上訴人環泥建設開發股份有限公司（下稱
環泥公司）分別出賣系爭坐落台北市○○區○○街五號及七號房屋予上訴人甲○○、
乙○○時，係約定得供合法使用夾層之房屋，詎環泥公司建造完成後之系爭房屋，並
不具約定之效用而有瑕疵，環泥公司之給付不符債務本旨而構成不完全給付，則甲○
○、乙○○解除與環泥公司之買賣契約與反訴請求環泥公司返還價金及加付違約金，
均無不合。並以系爭房屋，既未具備約定之效用，又未能補正，則環泥公司主張已解
除與甲○○、乙○○間之買賣契約云云，則無可採。爰就甲○○等二人關於違約金部
分之請求，權衡兩造所受損益情形外，並斟酌其他一切情狀，酌予違約金為房地總價
款之百分之五。並無違背法令情事，附此明。
據上論結，本件兩造上訴均為不合法。依民事訴訟法第四百八十一條、第四百四十四
條第一項、第九十五條、第七十八條，裁定如主文。
中　　　華　　　民　　　國　　九十三　　年　　　九　　　月　　 三十 　　日
                              最高法院民事第八庭
                                  審判長法官  許　朝　雄
                                        法官  謝　正　勝
                                        法官  吳　麗　女
                                        法官  楊　鼎　章
                                        法官  陳　重　瑜
      右正本證明與原本無異
                                              書  記  官
中　　　華　　　民　　　國　　九十三　　年　　　十　　　月　　 十四 　　日
                                                                    ｍ
